【裁判字號】    97,易,1114
【裁判日期】    970516
【裁判案由】    侵占
【裁判全文】
臺灣臺北地方法院刑事判決              97年度易字第1114號
公  訴  人  臺灣臺北地方法院檢察署檢察官
被      告  乙○○
上列被告因侵占案件，經檢察官聲請以簡易判決處刑（97年度偵
字第2164號），經本院認不應以簡易判決處刑（97年度簡字第12
91），而改依通常審判程序進行（97年度易字第1114號），嗣被
告於本院準備程序就被訴事實為有罪之陳述，經受命法官告知被
告簡式審判程序意旨，並聽取當事人之意見後，本院合議庭裁定
由受命法官獨任進行簡式審判程序審理、判決如下：
    主  文
乙○○意圖為自己不法之所有，而侵占離本人所持有之物，處罰
金新臺幣仟元，如易服勞役，以新臺幣壹仟元折算壹日。
    事  實
一、乙○○係設址臺北市○○區○○街400巷70號1樓弘宇車業行
    之實際負責人，前於民國96年初某日，經姓名年籍不詳之成
    年人送修車牌號碼QPM─868號輕型機車一部後（所有人甲○
    ○於96年1 月16日發現上開機車遭竊），該人迄未取回，並
    將上開機車棄置在上開弘宇車業行門口前，而為離本人所持
    有之物。詎乙○○竟意圖為自己不法之所有，於96年7、8月
    間某日，在上址，擅自持其自備板手，拆卸該輕型機車車牌
    1面，將車牌1面侵占入己，得手後旋將上開車牌交付予不知
    情之王志強（另為臺灣臺北地方法院檢察署檢察官於97年3
    月20日以97年度偵字第2164號不起訴之處分）使用，並由王
    志強懸掛於原車牌為TVL─289號已報廢之輕型機車。嗣王志
    強於97年1月4日下午8時30分許，在臺北市松山區○○○路○
    段68號前，駕駛上開懸掛車牌QPM─868號之車輛行駛時，為
    警路臨查獲，始悉上情。
二、案經臺北市政府警察局松山分局報請臺灣臺北地方法院檢察
    署檢察官偵查後，聲請以簡易判決處刑。
    理  由
壹、程序方面
一、按除被告所犯為死刑、無期徒刑、最輕本刑為3 年以上有期
    徒刑之罪或高等法院管轄第一審案件者外，於法院行準備程
    序進行中，被告先就被訴事實為有罪之陳述時，審判長得告
    知被告簡式審判程序之旨，並聽取當事人、代理人、辯護人
    及輔佐人之意見後，裁定進行簡式審判程序；且受命法官行
    準備程序，與法院或審判長有同一之權限；又簡式審判程序
    之證據調查，不受刑事訴訟法第159條第1項、第161 條之2
    、第161條之3、第163條之1及第164條至第170條規定之限制
    ，刑事訴訟法第273條之1第1項、第279條第2項前段、第273
    條之2分別定有明文。
二、查本件被告乙○○所犯為死刑、無期徒刑、最輕本刑為3年
    以上有期徒刑以外之罪，且非高等法院管轄第一審之案件，
    其於準備程序就前揭被訴事實為有罪之陳述，經受命法官告
    知簡式審判程序之旨，並聽取當事人之意見後，本院認無不
    得或不宜改依簡式審判程序進行之處，爰依刑事訴訟法第27
    3條之1第1 項，爰裁定本件由受命法官獨任進行簡式審判程
    序，合先敘明。
貳、實體方面
一、上揭事實，業據被告於97年5月9日準備程序、審判程序時均
    供承不諱，與證人甲○○於97年1月4日警詢、97年3 月19日
    偵訊時證述情節大致相符（見偵卷，第7至8頁、第69至71頁
    ），與證人王志強於97年1月4日、5日警詢、97年1 月5日及
    97年2月26日偵訊時證述情節大致符合（見偵卷，第9至14頁
    、第39至40頁、第52至58頁），並有臺北市政府警察局松山
    分局搜索暨扣押筆錄、陳報單、扣押物品清冊、贓物認領保
    管單、臺北市政府警察局車輛尋獲電腦輸入單（車主甲○○
    ）、車籍查詢─基本資料詳細畫面（車主游錦鏞）、懸掛車
    牌QPM─868號車輛照片、唯讀案件基本資料、車號查詢輕型
    機車QPM─868車籍資料、車號查詢輕型機車TVJ─289車籍資
    料、弘宇車業行營利事業登記資料查詢資料、0000000000申
    裝資料及其97年8 月29日雙向通聯紀錄、交通部公路總局臺
    中區監理所彰化監理站97年3月3日中監彰字第0970004331號
    函及其檢送TVJ─289機車異動登記書影本、臺灣臺北地方法
    院檢察署檢察官97年度偵字第2164號不起訴處分書在卷可稽
    （見偵卷，第6 頁、第25至35頁、第44至45頁、第49頁、第
    62頁、第65至66頁），足見被告自白與事實相符，堪予採信
    ，是本件事證明確，其有上開犯行，洵堪認定。
二、核被告所為，係犯刑法第337 條之侵占離本人持有之物罪。
    玆審酌被告於本院上開準備程序、審判程序時均坦承犯行不
    諱，犯罪後態度良好，及被告犯罪之動機、目的、手段、被
    告之品行及智識程度、經濟狀況，與上開物業經被害人領回
    等一切情狀，爰量處如主文所示之罰金刑，併諭知易服勞役
    之折算標準，用啟自新。
據上論斷，應依刑事訴訟法第452條、第273條之1第1項、第299
條第1項前段，刑法第337條、第42條第3項，刑法施行法第1條之
1，判決如主文。
本案經檢察官王育珍到庭執行職務。
中    華    民    國    97    年  5      月     16    日
                  刑事第十六庭法  官   施添寶
以上正本證明與原本無異。
如不服本判決應於收受本判決後10日內向本院提出上訴書狀，並
應敘述具體理由，如未敘述上訴理由者，應於上訴期間屆滿後20
日內補提理由書狀於本院（均須按他造當事人之人數附繕本）「
切勿逕送上級法院」。
                              書記官   陳弘文
中    華    民    國    97    年  5      月     16    日
附錄：本案論罪科刑法條全文
附錄本案論罪科刑法條全文
中華民國刑法第337 條：
意圖為自己或第三人不法之所有，而侵占遺失物、漂流物或其他
離本人所持有之物者，處五百元以下罰金。


司法院資訊處製作；財團法人民間司法改革基金會備份。
